臺灣澎湖地方法院刑事判決　　　　　　　100年度訴緝字第1號
公　訴　人　臺灣澎湖地方法院檢察署檢察官
被　　　告　王怡喬
指定辯護人　本院公設辯護人　張寅煥
上列被告因毒品危害防制條例等案件，經檢察官提起公訴（99年
度偵字第497號、第498號、第530號、第554號、第693號、第704
號、第760號、第793號），及移送併辦（99年度偵字第810號）
本院判決如下：
    主    文
王怡喬販賣第三級毒品，計貳罪，各處如附表編號1-2所示之宣
告刑（含主刑及從刑）。又販賣第二級毒品，處如附表編號3所
示之宣告刑（含主刑及從刑）。應執行有期徒刑參年柒月，未扣
案之販賣毒品所得新臺幣肆萬貳仟元沒收之，如全部或一部不能
沒收時，以其財產抵償之。
    事   實
一、王怡喬與程相偉為朋友關係，王怡喬明知安非他命、愷他命
    分屬毒品危害防制條例第2條第2項第2款、第3款所規定之第
    二級毒品、第三級毒品，依法不得轉讓、運輸、販賣，詎其
    各基於販賣第二級毒品或第三級毒品之犯意，於接獲程相偉
    之購毒需求後，於附表所示之時地，以搭機夾帶、宅配或郵
    寄等方式，將愷他命或安非他命運輸或寄送至澎湖地區交付
    程相偉，並收取價金（詳細時間、地點、金額、方式，均詳
    如附表所示）。
二、案經澎湖縣政府警察局移送暨臺灣澎湖地方法院檢察署檢察
    對自動檢舉簽分偵查起訴。
    理    由
一、按被告以外之人於審判外之陳述雖不符刑事訴訟法第159 條
    之1至之4等條文之規定，而經當事人於審判程序同意作為證
    據，法院審酌該言詞陳述或書面陳述作成時之情況，認為適
    當者，亦得為證據；當事人、代理人或辯護人於法院調查證
    據時，知有刑事訴訟法第159條第1項不得為證據之情形，而
    未於言詞辯論終結前聲明異議者，視為有前項之同意，刑事
    訴訟法第159條之5定有明文。又被告以外之人於偵查中向檢
    察官所為陳述，除顯有不可信之情況者外，得為證據，刑事
    訴訟法第159條之1第2項亦定有明文。本件證人程相偉於警
    訊、偵查中之陳述，其性質雖屬傳聞證據，惟並無符合刑事
    訴訟法第159條之1至之4等前四條之情形，且上開筆錄於本
    院審理時經予以提示並告以要旨，各經檢察官及被告、辯護
    人表示意見，當事人均未於言詞辯論終結前對該等筆錄內容
    異議，且無證據顯示檢察官在偵查時有不法取供之情形，復
    查無顯不可信之情況，依上開說明，上開證人於警訊、偵查
    中之陳述，均有證據能力。
二、被告王怡喬坦承前揭意圖營利、搭機夾帶及郵寄愷他命、宅
    配安非他命予程相偉，並收取款項之事實，核與證人程相偉
    所述情節相符，並有程相偉郵局客戶歷史交易清單（偵字
    497號卷第228頁）、立榮航空公司搭機紀錄（澎警刑字第
    0991213671號卷第68-71頁）、宅配單（澎警刑字第0991213
    671號卷第38頁）附卷可稽，被告上開自白應為真實。從而
    ，本案事證明確，被告前述2次販賣第三級毒品、1次販賣第
    二級毒品之犯行，堪以認定。
三、核被告王怡喬如附表編號1、2所為，均係犯毒品危害防制條
    例第4條第3項之販賣、運輸第三級毒品罪；如附表編號3所
    為，係犯毒品危害防制條例第4條第2項之販賣第二級毒品罪
    。又澎湖縣係屬離島偏遠地區，販毒行為人至臺灣本島取得
    毒品攜至澎湖，與其後在澎湖販賣毒品交付他人之行為，性
    質上有前後階段關係，是故，被告如附表一編號1、2之運輸
    第三級毒品行為，為販賣第三級毒品行為所吸收，均不另論
    罪。又被告所犯上開3罪間，犯意各別，行為互異，應予分
    論併罰。又被告於偵查及本院審判中均自白前揭犯行，均應
    適用毒品危害防制條例第17條第2項之規定，減輕其刑。
四、爰審酌被告正值壯年，竟不思以正當途徑取得金錢，所運輸
    、販賣第二級、第三級毒品之數量非少，為圖獲利而自高雄
    引進安非他命進入澎湖，及其犯後大致坦承犯行，尚具悔意
    等一切情狀，分別量處如主文所示之刑，並定其應執行之刑
    。又被告販賣愷他命、安非他命所得之財物，各應依毒品危
    害防制條例第19條第1項之規定，在各次如附表所示罪刑項
    下宣告沒收，如全部或一部不能沒收時，以其財產抵償之，
    並於被告定應執行刑部分，一併宣告之。
據上論斷，應依刑事訴訟法第299條第1項前段，毒品危害防制條
例第4條第2項、第3項、第17條第2項、第19條第1項、刑法第11
條、第51條第5款，判決如主文。
本案經檢察官吳巡龍到庭執行職務。
中    華    民    國    100    年    5    月    12    日
                  刑事庭  審判長法  官  管安露
                                法  官  陳順輝
                                法  官  李宛玲
以上正本證明與原本無異。
如不服本判決應於收受判決後10日內向本院提出上訴書狀，並應
敘述具體理由；其未敘述上訴理由者，應於上訴期間屆滿後20日
內向本院補提理由書（均須按他造當事人之人數附繕本）「切勿
逕送上級法院」。
中    華    民    國    100    年    5    月    12    日
                                書記官  劉竹苞
附錄本件判決論罪科刑法條：
毒品危害防制條例第4條第2項、第3項
製造、運輸、販賣第二級毒品者，處無期徒刑或 7 年以上有期
徒刑，得併科新臺幣 1 千萬元以下罰金。
製造、運輸、販賣第三級毒品者，處 5 年以上有期徒刑，得併
科新臺幣 7 百萬元以下罰金。
 附表
┌──┬─────┬─────┬──────┬─────┬─────┬──────┐
│編號│時間      │地點      │行為內容    │所犯罪名及│宣告沒收、│備註        │
│    │          │          │（貨幣單位：│宣告刑    │抵償之物  │            │
│    │          │          │新臺幣）    │          │（貨幣單位│            │
│    │          │          │            │          │：新臺幣）│            │
├──┼─────┼─────┼──────┼─────┼─────┼──────┤
│1   │99年6月上 │馬公市陽明│王怡喬接獲程│王怡喬販賣│未扣案之販│            │
│    │旬        │里永平路4 │相偉欲購買30│第三級毒品│賣毒品所得│            │
│    │          │號（程相偉│公克愷他命之│，處有期徒│3,000元沒 │            │
│    │          │住處）    │需求後，於99│刑貳年柒月│收之，如全│            │
│    │          │          │年6月7日搭機│。        │部或一部不│            │
│    │          │          │夾帶現有之10│          │能沒收時，│            │
│    │          │          │公克愷他命自│          │以其財產抵│            │
│    │          │          │高雄至馬公，│          │償之。    │            │
│    │          │          │程相偉至馬公│          │          │            │
│    │          │          │機場接機後，│          │          │            │
│    │          │          │王怡喬在程相│          │          │            │
│    │          │          │偉住處將愷他│          │          │            │
│    │          │          │命交付程相偉│          │          │            │
│    │          │          │，並於翌日收│          │          │            │
│    │          │          │受3,000元。 │          │          │            │
│    │          │          │            │          │          │            │
├──┼─────┼─────┼──────┼─────┼─────┼──────┤
│2   │99年6月17 │高雄市中正│王怡喬接獲程│王怡喬販賣│未扣案之販│            │
│    │日        │路郵局    │相偉欲以    │第三級毒品│賣毒品所得│            │
│    │          │          │17,000元購買│，處有期徒│17,000元沒│            │
│    │          │          │50 公克愷他 │刑貳年柒月│收之，如全│            │
│    │          │          │命之需求後，│。        │部或一部不│            │
│    │          │          │於99 年6月17│          │能沒收時，│            │
│    │          │          │日，至高雄市│          │以其財產抵│            │
│    │          │          │中正路郵局，│          │償之。    │            │
│    │          │          │以郵寄方式將│          │          │            │
│    │          │          │50公克愷他命│          │          │            │
│    │          │          │寄至程相偉馬│          │          │            │
│    │          │          │公市○○街4 │          │          │            │
│    │          │          │號住處，程相│          │          │            │
│    │          │          │偉則以轉帳或│          │          │            │
│    │          │          │支付現金之方│          │          │            │
│    │          │          │式付款（轉帳│          │          │            │
│    │          │          │部分係程相偉│          │          │            │
│    │          │          │以其郵局帳戶│          │          │            │
│    │          │          │轉帳至王怡喬│          │          │            │
│    │          │          │所使用其不知│          │          │            │
│    │          │          │情之姐姐王惠│          │          │            │
│    │          │          │琳郵局帳戶）│          │          │            │
│    │          │          │。嗣程相偉抱│          │          │            │
│    │          │          │怨品質不佳，│          │          │            │
│    │          │          │王怡喬於99年│          │          │            │
│    │          │          │6月21日搭機 │          │          │            │
│    │          │          │夾帶愷他命5 │          │          │            │
│    │          │          │公克自高雄至│          │          │            │
│    │          │          │馬公，再至程│          │          │            │
│    │          │          │相偉住處交付│          │          │            │
│    │          │          │該5公克愷他 │          │          │            │
│    │          │          │命以為補償。│          │          │            │
├──┼─────┼─────┼──────┼─────┼─────┼──────┤
│3   │99年6月21 │馬公市陽明│程相偉於99年│王怡喬販賣│未扣案之販│            │
│    │日        │里永平路4 │6月21日在其 │第二級毒品│賣毒品所得│            │
│    │          │號（程相偉│住處，向王怡│，處有期徒│22,000元沒│            │
│    │          │住處）    │喬表示欲以  │刑參年陸月│收之，如全│            │
│    │          │          │22,000元之價│。        │部或一部不│            │
│    │          │          │格購買5錢安 │          │能沒收時，│            │
│    │          │          │非他命。王怡│          │以其財產抵│            │
│    │          │          │喬於99年6 月│          │償之。    │            │
│    │          │          │27日以超商宅│          │          │            │
│    │          │          │配之方式，自│          │          │            │
│    │          │          │高雄寄送5 錢│          │          │            │
│    │          │          │安非他命至程│          │          │            │
│    │          │          │相偉馬公市永│          │          │            │
│    │          │          │平街4號住處 │          │          │            │
│    │          │          │，程相偉再以│          │          │            │
│    │          │          │轉帳或支付現│          │          │            │
│    │          │          │金之方式付款│          │          │            │
│    │          │          │。          │          │          │            │
└──┴─────┴─────┴──────┴─────┴─────┴──────┘